【裁判字號】    95,裁,1397
【裁判日期】    950629
【裁判案由】    營業稅
【裁判全文】
最  高  行  政  法  院  裁  定
                                     95年度裁字第01397號
抗  告  人  甘記醫藥有限公司
代  表  人  甲○○
相  對  人  財政部臺灣省南區國稅局
代  表  人  乙○○
上列抗告人因與相對人間營業稅事件，對於中華民國94年9月29
日高雄高等行政法院94年度訴字第478號裁定提起抗告，本院裁
定如下︰
    主  文
抗告駁回。
抗告訴訟費用由抗告人負擔。
    理  由
一、按抗告法院認抗告為不合法或無理由者，應為駁回抗告之裁
    定。按原告起訴不備其他要件者，行政法院應以裁定駁回之
    ，行政訴訟法第107條第1項第10款定有明文。又「納稅義務
    人對於核定稅捐之處分如有不服，應依規定格式，敘明理由
    ，連同證明文件，依左列規定，申請復查：一、依核定稅額
    通知書所載有應納稅額或應補稅額者，應於繳款書送達後，
    於繳納期間屆滿翌日起算30日內，申請復查。」、「滯納金
    、利息、滯報金、怠報金、短估金及罰鍰等，除本法另有規
    定外，準用本法有關稅捐之規定。」分別為稅捐稽徵法第35
    條第1項第1款及第49條前段所明定。
二、抗告意旨略謂：(一)抗告人對於本件之救濟程序始於93年8月
    16日之陳情書，而相對人誤依復查程序引用稅捐稽徵法第35
    條第4項及第49條之規定，作成94年1月20日南國稅法一字第
    0940094416號復查決定，即屬違法。抗告人收受後，提起訴
    願，於訴願書狀中載明上開聲明皆屬陳情事項，訴願機關未
    予斟酌，亦屬違法。原審未予糾正，逕指抗告人於94年9月
    20日於原審準備程序中筆錄記載有訴之變更之情事，顯與抗
    告人真意不符，亦有違誤。(二)相對人單憑法務部調查局嘉義
    市調查站搜獲抗告人86年至91年間出貨全部統計表記載之數
    字扣減同期間所申報之銷售，作為漏稅依據，既未查核帳簿
    憑證，亦未會同抗告人查對證實，該核課處分不無違反行政
    程序法第9條之規定，及違反事實認定須憑證據，不得出於
    臆測之證據法則。另有關調查單位所作之調查筆錄及移送報
    告書，僅供稽徵機關作為課稅參考，非認定課稅之唯一依據
    ，此有財政部87年7月14日台財稅第871953090號函附件會議
    記錄可參云云，原裁定應予廢棄。
三、原裁定係以：本件營業稅違章隨課核定稅款繳款書及違章案
    件罰鍰繳款書由抗告人委託訴外人李淑娟於92年8月20日代
    為領取，此有抗告人出具之委託書及李淑娟之簽收紀錄影本
    附於原處分卷可稽。抗告人本應於92年10月9日前提出復查
    之申請，然抗告人卻遲至93年8月16日始向相對人提出陳情
    書，要求重新查核系爭營業稅及罰鍰。相對人於收受抗告人
    前述陳情書後，當時因為抗告人並沒有檢附任何資料，故原
    承辦人員不清楚抗告人之意思為何，即調閱電腦資料後，誤
    以為該案已經處理過，而以93年8月26日南區國稅法一字第
    0930026965號函復抗告人，稱該事件業經最高行政法院92年
    10月28日裁定駁回確定在案。嗣抗告人於93年11月26日又提
    出一份陳情書，經相對人查明後，發現其93年8月26日函復
    係屬錯誤，即將抗告人前述陳情書當作復查申請書處理，視
    抗告人已於93年8月16日提出復查之申請，此經相對人訴訟
    代理人於94年9月20日到庭陳述明確，並有抗告人前揭陳情
    書、相對人前述函等影本附於原處分卷可考，另查，抗告人
    於93年8月16日向相對人所提前揭陳情書，其意係向相對人
    申請復查無訛，亦經抗告人於原審94年9月20日準備程序筆
    錄中陳述明確，是以抗告人此復查之申請顯已逾越首揭申請
    復查之法定不變期間，原核定及罰鍰處分即已確定。復查及
    訴願決定遞從程序上予以駁回，自無不合。抗告人復對之提
    起本件訴訟，難謂合法，而予裁定駁回。經核亦無違誤。抗
    告人雖以前開各詞提起抗告，惟觀之原處分卷內本件營業稅
    違章隨課核定稅款繳款書及違章案件罰款書由抗告人委託訴
    外人李淑娟代為領取之委託書及簽收紀錄，其上加蓋抗告人
    及其代表人甲○○印章，應認李淑娟簽收之時間為送達之時
    間，故原裁定以本件之原補稅及罰鍰處分已因復查之申請逾
    期而均已確定，抗告人再對之起訴求為撤銷，即屬起訴不備
    要件，依首開所述，即無不合。又抗告人在原審之訴既因不
    合法而遭駁回，故本於程序不合實體不究之原則，原審未就
    抗告人關於實體之爭執予以審究，自無不合。抗告意旨指摘
    原裁定違法，求為廢棄，為無理由，應予駁回。
四、依行政訴訟法第104條、民事訴訟法第95條、第78條，裁定
    如主文。
中    華    民    國    95    年    6     月    29    日
                  第五庭審判長法  官  蔡  進  田
                              法  官  黃  合  文
                              法  官  吳  明  鴻
                              法  官  林  茂  權
                              法  官  鄭  小  康
以  上  正  本  證  明  與  原  本  無  異
中    華    民    國    95    年    6     月    30    日
                              書記官  蘇  金  全


司法院資訊處製作；財團法人民間司法改革基金會備份。
